【裁判字號】    99,簡上,301
【裁判日期】    990630
【裁判案由】    竊盜
【裁判全文】
臺灣板橋地方法院刑事判決             99年度簡上字第301號
上  訴  人  臺灣板橋地方法院檢察署檢察官
被      告  丁○○
上列上訴人因被告竊盜案件，不服本院98年度簡字第10569 號中
華民國99年2 月10日第一審判決（聲請簡易處刑案號：98年度偵
字第32877 號），提起上訴，本院管轄之第二審合議庭判決如下
：
    主  文
上訴駁回。
    事實及理由
一、本案經本院審理結果，認第一審以被告丁○○所為係犯刑法
    第320 條第1 項竊盜罪，判處有期徒刑3 月，並諭知如易科
    罰金之折算標準為新臺幣1 千元折算1 日，其認事用法均無
    違誤，量刑亦屬適當，應予維持，並引用如附件第一審判決
    書記載之事實、證據及理由。
二、檢察官依告訴人丙○○請求上訴意旨略以：本件告訴人認原
    判決未論被告所竊金飾，且被告至今未賠償告訴人等情，認
    原審量刑顯屬過輕，因之請求檢察官上訴。而按量刑之輕重
    ，固屬事實審法院得依職權自由裁量之事項，惟仍應受比例
    原則及公平原則之限制，否則其判決即非適法。刑事審判旨
    在實現刑罰權分配的正義，故法院對有罪被告之科刑，應符
    合罪刑相當之原則，使輕重得宜，罰當其罪，以契合社會之
    法律感情，此所以刑法第57條明定科刑時應審酌一切情狀，
    尤應注意該條各款所列事項以為科刑輕重之標準（最高法院
    93年度臺上字第5073號判決意旨可資參照）。原審法院量處
    被告有期徒刑3 月，固非無見。惟告訴人認為罪刑不相當，
    經本署檢察官審核後，認被告竊取財物價值非微，然迄未與
    告訴人達成和解，故其量刑實有再次斟酌之必要，告訴人請
    求上訴尚非顯無理由，為此提起上訴等語。
三、按有關刑之量定，乃實體法上賦予裁判之法院得為自由裁量
    之事項，倘原審法院量刑已以行為人之責任為基礎，並斟酌
    刑法第57條各款所列情狀，而未逾越法律所規定之範圍，又
    無濫用權限之情形，即不得任意指摘為違法或不當。經查，
    原審判決已審酌被告因缺錢使用，竟利用拜訪被害人住家之
    際，竊取他人財物並予典當變現，應予相當程度之非難，兼
    衡其事後雖主動向被害人坦承竊盜犯行，然迄今遲未與被害
    人達成和解之態度等一切情狀，予以綜合考量，並依刑法第
    62條前段自首之規定減輕其刑後，在法定刑度內科處其刑，
    故原審法院就刑罰裁量職權之行使，既未逾越法定刑度，亦
    未濫用自由裁量之權限，刑度亦屬妥適，核無不當或違法之
    情形。況上訴人上訴意旨雖以被告竊取財物價值非微，然迄
    未與告訴人達成和解，故其量刑實有再次斟酌之必要，惟原
    審判決本已參酌被告遲未與被害人達成和解一節，是上訴意
    旨所指，顯無理由。至被告在本院審理時雖辯以：伊業已於
    民國98年10月5 日將市價新臺幣（下同）27萬元之珠寶交予
    告訴人而達成和解等語，惟證人即告訴人丙○○在本院審理
    時證稱：伊於98年10月2 日所開出之條件係被告的朋友乙○
    ○拿出3 件珠寶抵押，另被告要贖回金錶，之後乙○○於98
    年12月底要標會賠償20萬元給伊，但被告並沒有贖回金錶，
    20萬元也沒有履約，故伊認為並未達成和解等語，另證人乙
    ○○在本院審理時則證稱：98年10月5 日在被告家中，有伊
    、伊妹妹甲○○、被告、告訴人、告訴人先生王惠道在場，
    伊拿出價值27萬元之珠寶予告訴人作為抵押，並約定被告最
    晚1 年內被告有還20萬元，若1 年內被告未還20萬元，伊提
    供擔保之珠寶就歸告訴人所有，而該20萬元就轉為被告欠伊
    的錢等語。然參諸被告嗣後於98年11月2 日自行至臺北市政
    府警察局刑事警察大隊自首上開竊盜犯行，並自承並未贖回
    金錶，亦尚未賠償20萬元等情；另告訴人亦於98年11月6 日
    至臺北縣政府警察局板橋分局報案，顯見被告與告訴人均認
    定和解未成，是原審審酌認定被告迄今遲未與告訴人達成和
    解，並無違誤之處。再者，關於被告與告訴人就乙○○所提
    供供作抵押之珠寶後續處置問題，則純屬民事糾紛，非本院
    所得審究；而告訴人請求上訴意旨雖指稱原判決未論被告所
    竊金飾部分，然此部分原即不在檢察官聲請簡易判決處刑效
    力所及範圍內，原審本無從併予審理認定，上訴人上訴意旨
    亦未指摘及此，是告訴人所認，容有誤會，附此敘明。
四、綜上所述，經核原審認事用法，均無不合，量刑亦屬適當，
    檢察官提起上訴，為無理由，應予駁回。
據上論斷，應依刑事訴訟法第455條之1第1項、第3項、第368條
、第373條，判決如主文。
本案經檢察官林慈雁到庭執行職務。
中    華    民    國    99    年    6     月    30    日
                刑事第十三庭  審判長法  官  王士珮
                                    法  官  楊明佳
                                    法  官  方鴻愷
以上正本證明與原本無異。
本件不得上訴。
                                    書記官  金和國
中    華    民    國    99    年    6     月    30    日

司法院資訊處製作；財團法人民間司法改革基金會備份。
